【裁判字號】    98,交聲,78
【裁判日期】    980515
【裁判案由】    聲明異議
【裁判全文】
臺灣高雄地方法院交通事件裁定          98年度交聲字第78號
原處分機關  高雄市政府交通局
異  議  人
即受處分人  乙○○
上列異議人因違反道路交通管理處罰條例案件，對於高雄市政府
交通局於民國97年12月25日所為之處分（高市交裁字第裁32-BO0
000000號），聲明異議，本院裁定如下：
    主  文
異議駁回。
    理  由
一、聲明異議意旨略以：異議人即受處分人乙○○所有車牌號碼
    ILC-055 號重型機車，於民國97年12月5 日晚上8 時35分許
    ，在高雄市○○路與新田路口，因停車位置不依規定而為警
    照相逕行舉發，原處分機關乃依道路交通管理處罰條例第56
    條第1 項第9 款之規定，裁處異議人新臺幣（下同）600 元
    ；惟異議人當日確實將車停放於人行道上，係因鑰匙未拔，
    致遭人挪至騎樓處併排停放，是其並無違規行為，爰聲明異
    議，請求撤銷原處分等語。
二、按汽車駕駛人停車時，停車位置不依規定者，處600 元以上
    1,200 元以下罰鍰，道路交通管理處罰條例第56條第1 項第
    9 款定有明文；又該法所指之車輛，係指在道路上以原動機
    行駛之汽車（包括機器腳踏車）或以人力、獸力行駛之車輛
    ，故機車亦在規範範圍內，同法第3 條第8 款亦有明文。
三、經查：
  (一)異議人所有車牌號碼ILC-055 號重型機車，於97年12月5 日
    晚上8 時35分許，在高雄市○○路與新田路口，因停車位置
    不依規定而為警照相逕行舉發之事實，業據證人即舉發員警
    甲○○於本院調查時證述明確（參本院卷第30～31頁），並
    有高雄市政府警察局舉發違反道路交通管理事件通知單、高
    雄市政府交通局97年12月17日高市交停字第0970059927 號
    函、舉發採證照片3 紙、高雄市政府交通局97年12月25日高
    市府交裁字第裁32-BO0000000號裁決書在卷可憑（見本院卷
    第11、14、18、19、21頁），是此部分之事實，堪予認定。
  (二)異議人固辯稱：其當日因鑰匙未拔，致遭人挪至騎樓處併排
    停放云云。惟異議人上開車輛，係併排停放於騎樓內供行人
    行走之道路內側，與該騎樓可合法停放之機車呈90度垂直等
    情，業據證人甲○○於本院調查時證稱：異議人當天並不是
    停放在騎樓內供行人走的內側牆壁，因該位置已經有人停放
    ，而是併排緊靠在該車旁邊，與可停放於該騎樓之機車成90
    度垂直等語明確（參本院卷第31頁），並有違規舉發照片3
    紙附卷可稽（參本院卷第34頁），此即與一般常見機車遭他
    人蓄意移置停車格外時，係隨意搬移棄置，致車身歪斜，或
    常緊靠停車格線，以供他車插入停駐等狀況不同；且異議人
    雖供稱：其原始位置係停放於臺灣銀行面向成功路之人行道
    上等語（參本院卷第44頁），然以現場之相對位置來看，異
    議人所指人行道距舉發地點尚有些許距離，如在人行道及騎
    樓均停滿車輛之情況下，欲順利移動機車前往舉發地點，恐
    非易事，有員警所拍攝之現場照片在卷可供比對（參本院卷
    第36頁），以上開所述一般用路人停車習慣而言，衡情當
    不至於會有人大費周章地將異議人之上開車輛自人行道移出
    ，復千里迢迢將該車移往騎樓內並緊靠已停放車輛之機車後
    ，再將自己機車移入異議人原先停放位置之可能，故異議人
    上開所辯，是否屬實，已堪懷疑；況異議人既自承：當天是
    要去漢神百貨週年慶填寫抽取10萬元獎金之摸彩單等語（參
    本院卷第44頁），輔以異議人上開機車之車鑰匙掛於龍頭鎖
    未拔及前方菜籃置有安全帽等情以觀，有舉發照片3 紙在卷
    可查（參本院卷第34頁），足徵異議人案發當日應係急於前
    往百貨公司填寫摸彩單，方將其上開機車隨意併排停放於騎
    樓，且亦無暇將安全帽放入機車置物箱或掛於置物箱旁之掛
    環，連同鑰匙亦忘記拔取等情，應可認定，從而，異議人上
    開所辯，既乏依據，又與常理不合，自無足取。
四、綜上所述，異議人所有上開重型機車，確有停車位置不依規
    定之違規行為，原處分機關依道路交通管理處罰條例第56條
    第1 項第9 款之規定，裁處異議人罰鍰600 元，尚無違誤，
    異議人猶執前詞指摘原處分不當，為無理由，自應將其異議
    駁回。
五、應依道路交通案件處理辦法第19條，裁定如主文。
中    華    民    國    98    年    5     月    15    日
                    交通法庭  法  官  王俊彥
如不服本裁定應於送達後5 日內向本院提出抗告狀。
以上正本證明與原本無異。
中    華    民    國    98    年    5     月    15    日
                              書記官  鄭永媚


司法院資訊處製作；財團法人民間司法改革基金會備份。
